臺灣臺中地方法院民事裁定  
111年度聲字第275號
聲  請  人  宗原營造有限公司

法定代理人  黃啟宗  
聲  請  人  楊奉忠即乘發工程行



相  對  人  經濟部水利署第四河川局

法定代理人  李友平  
相  對  人  財政部中區國稅局民權稽徵所

法定代理人  葉桂嫦  
相  對  人  勞動部勞工保險局

法定代理人  陳琄    
相  對  人  何美惠  
            柯羽姮  

上列當事人間聲請停止執行事件，本院裁定如下：
    主  文
聲請人為相對人財政部中區國稅局民權稽徵所、勞動部勞工保險
局、何美惠、柯羽姮供擔保新臺幣40萬2608元後，法務部行政執
行署臺中分署110年度營稅執特專字第75858號強制執行事件中，
關於經濟部水利署第四河川局就109濁水溪高鐵橋下游段疏濬土
石計畫-支出部分之履約保證金、工程款、保固金及其他應收帳
款債權之執行程序，於本院111年度訴字第2475號第三人異議之
訴裁判確定、和解、撤回前應暫予停止。
其餘聲請駁回。
    理  由
一、按有回復原狀之聲請，或提起再審或異議之訴，或對於和解
    為繼續審判之請求，或提起宣告調解無效之訴，撤銷調解之
    訴，或對於法院依強制執行法第4條第1項第5款之裁定提起
    抗告時，法院因必要情形或依聲請定相當並確實擔保，得為
    停止強制執行之裁定，強制執行法第18條第2項定有明文。
    又按法院依強制執行法第18條第2項裁定准許停止強制執行
    所定之擔保金，係備供債權人因停止執行所受損害之賠償，
    其數額應依標的物停止執行後，債權人未能即時受償或利用
    該標的物所受之損害額，或其因另供擔保強制執行所受之損
    害額定之（最高法院87年度台抗字第529號民事裁定要旨參
    照）。
二、本件聲請人以其已向本院提起第三人異議之訴為由，聲請裁
    定停止法務部行政執行署臺中分署110年度營稅執特專字第7
    5858號強制執行事件（下稱系爭執行事件）含併案之該署11
    1年度勞費執字第3359號、111年度勞費執字第9183號至9191
    號、111年度勞退費執字第20736號行政執行事件及本院111
    年度司執字第16501號、111年度司執字第28072號強制執行
    事件）關於華力營造工程有限公司對經濟部水利署第四河川
    局就109濁水溪高鐵橋下游段疏濬土石計畫-支出部分之履約
    保證金、工程款、保固金及其他應收帳款請求權之執行程序
    。經查：
    ㈠系爭執行事件現尚未終結，而聲請人已對相對人提起第三
      人異議之訴，現由本院審理中等情，業經本院核閱上開執
      行卷宗，及本院111年度訴字第2475號第三人異議之訴卷
      宗查閱屬實，且本院經依卷內相關資料為審查後，認客觀
      上聲請停止執行之要件，並無顯然不備，或顯無停止執行
      必要之情形，為避免因繼續執行造成聲請人發生難以回復
      之損害，自得酌定相當之擔保金額而為准許。因認聲請人
      所為停止執行之聲請，於法尚無不合，即屬有據，應予准
      許。至相對人經濟部水利署第四河川局並非華力營造工程
      有限公司之債權人，與系爭執行程序並無關聯性，是聲請
      人列經濟部水利署第四河川局為相對人聲請停止執行，自
      屬無據，應駁回此部分之聲請。
    ㈡按第三人就執行標的物有足以排除強制執行之權利者，得
      於強制執行程序終結前，向執行法院對債權人提起異議之
      訴，請求排除制執行。依通說此項第三人異議之訴之訴訟
      標的為該第三人之異議權，而非該第三人主張此項異議權
      基礎之所有權、典權、質權或留置權。故法院核定此訴訟
      標的之價額，應以該第三人本於此項異議權，請求排除強
      制執行所得受之利益額數為核定之基礎，例如債權人聲請
      強制執行之債權額為新台幣（下同）一百萬元，查封標的
      物之價值為一千萬元，則第三人本於其異議權請求排除強
      制執行，所得受之利益額數為一百萬元（因債權人僅能就
      執行標的物取償一百萬元，超過之九百萬元仍應由第三人
      取回）。反之，若債權人之債權額為一千萬元，而執行標
      的物之價值為一百萬元，則第三人排除強制執行所得受之
      利益額數即為相當於執行標的物價值之一百萬元（因債權
      人其餘債權額九百萬元，並不能就執行標的物取償，最高
      法院77年度台抗字第220號裁定參照）。查本件法務部行
      政執行署臺中分署110年度營稅執特專字第75858號強制執
      行事件核發扣押命令應扣押金額為新臺幣（下同）129萬7
      191元、相對人何美惠、柯羽姮請求強制執行之執行名義
      所示債權金額分別為400萬元、1200萬元，合計共1729萬7
      191元，業經本院依職權調取該強制執行案卷查明無誤，
      惟聲請人提起第三人異議之訴請求排除強制執行之標的價
      值為185萬8189元（參照系爭執行事件卷經濟部水利署第
      四河川局111年3月23日水四管字第11150016890號函覆之
      金額），依上開最高法院裁判意旨所示，則相對人因停止
      執行所受之損失，應以執行標的物價值185萬8189元為標
      準加以計算法定利息之損失。
    ㈢本案訴訟至三審終結確定之期間可推定為4年4個月（參照
      各級法院辦案期限實施要點第2條規定：民事通常程序第
      一審審判案件期限1年4個月、民事第二審審判案件期限2
      年、民事第三審審判案件期限1年），依此計算，則相對
      人因停止強制執行未能即時受償之可能損失金額為40萬26
      08元「計算式如下：185萬8189元×5％×（4年＋4/12）＝40萬
      2608元，小數點以下四捨五入」，本院認為聲請人應提供
      之擔保金以40萬2608元為適當，爰裁定如主文第一項所示
      。
三、依強制執行法第18條第2項，裁定如主文。
中　　華　　民　　國　　111 　年　　9 　　月　　19　　日
                  民事第一庭    法　官　蔡孟君
以上正本係照原本作成。
如不服本裁定，應於送達後10日內，向本院提出抗告狀（須附繕
本），並繳納新臺幣1,000元之裁判費。
中　　華　　民　　國　　111 　年　　9 　　月　　19　　日
                                書記官　鄭雅雲